# 上市公司内部控制鉴证报告都是两年出一次吗

提问人：wangmei26 时间：2019-10-18 16:03:33
陈老师好：
上市公司的包括创业板的内部控制鉴证报告都是两年出一次吗？有没有官方的文件可以依据呢？谢谢陈老师！

回答人：chenyiwei
目前对创业板、中小板上市公司的内部控制鉴证报告，暂时仍保持每两年出具一次。主要依据可以看深交所关于上市公司年度报告披露工作的通知、相应板块的上市公司规范运作指引等。

提问人：wangmei26 时间：2019-10-21 19:03:18
嗯，主板的上市公司内控也是两年出一次吗？

回答人：chenyiwei
主板上市公司每年需出具内控审计报告。见：《财政部办公厅证监会办公厅关于 2012 年主板上市公司分类分批实施企业内部控制规范体系的通知》（财办会 [2012]30 号）。